臺灣高雄地方法院刑事判決　　　　　　　96年度訴字第2529號
公　訴　人　臺灣高雄地方法院檢察署檢察官
被　　　告　丁○○
上列被告因搶奪等案件，經檢察官提起公訴（96年度偵字第1352
1 號），本院依簡式審判程序，判決如下：
    主  文
丁○○犯攜帶兇器竊盜罪，累犯，處有期徒刑柒月，扣案六角扳
手壹支沒收；又犯搶奪罪，累犯，處有期徒刑拾月。應執行有期
徒刑壹年貳月，扣案六角扳手壹支沒收。
    事  實
一、丁○○前因違反毒品危害防制條例案件，經本院以93年度訴
    字第2720號判處有期徒刑6 月確定，於民國95年7 月20日易
    科罰金執行完畢。詎仍未警惕，其於96年5 月5 日上午10時
    許，在高雄市左營區「蓮池潭」內某處，見丙○○所有牌照
    號碼ZB—7406號自小客車後方之車牌螺絲有鬆脫現象，竟基
    於不法所有之竊盜犯意，以其所有客觀上對人之生命身體具
    有危險性而足供兇器使用之六角扳手鬆開車牌上螺絲，以此
    方式竊取懸掛在上開車輛之車牌2 面得手。又另基於意圖自
    己不法所有之搶奪犯意，於同日下午4 、5 時許，先在其高
    雄市○○區○○路71號之住處內，將其所竊得上開車牌以雙
    面膠帶黏貼後，再將車牌黏貼於其另向不知情之林金榮所承
    租牌照號碼ZY—8029號自小客車之車牌上以為掩飾，旋於同
    日下午5 時45分許，駕駛上開黏貼牌照號碼ZB—7406號車牌
    之自小客車，外出尋找行搶對象。適行經高雄市○○區○○
    路677 巷29號前時，見路人甲○○將皮包（內有身分證、駕
    駛執照2 張、行車執照、現金新臺幣【下同】5,500 元、手
    機1 具、中國商業銀行提款卡1 張）提在右手上，竟駕駛上
    開汽車自其右側後方靠近甲○○，同時開啟駕駛座車窗，猝
    然自車窗內伸手搶奪甲○○上開皮包1 只，得手後隨即駕車
    離去。嗣丁○○將所搶得之現金花用殆盡，並將上開所竊得
    之車牌號碼ZB—7406號車牌2 面均丟棄於高雄市○○區○○
    街95巷內某處。嗣於同日晚上10時許，為警在高雄市○○區
    ○○路232 號前查獲，並扣得如附表2 所示之物品，再經丁
    ○○帶領前往上開和光街95巷內，查獲遭丟棄之ZB—7406號
    車牌2 面。
二、案經高雄市政府警察局左營分局報告臺灣高雄地方法院檢察
    署檢察官偵查起訴。
    理  由
一、本件被告丁○○所犯係死刑、無期徒刑、最輕本刑為3 年以
    上有期徒刑以外之罪，其於準備程序就前揭被訴事實為有罪
    之陳述，經受命法官告知簡式審判程序之旨，並聽取其與公
    訴人之意見後，本院認無不得或不宜改依簡式審判程序進行
    之情形，爰依刑事訴訟法第273 條之1 第1 項規定，裁定由
    受命法官獨任進行簡式審判程序。
二、上開犯罪事實，被告於本院審理時均已坦承不諱，核與證人
    丙○○、甲○○、林金榮證述之情節相符，並有被告行竊及
    行搶時所使用之六角扳手1 支扣案及查獲相片6 張、贓物認
    領保管單2 紙、租賃契約、ZY-8029 號車籍查詢基本資料詳
    細畫面各1份在卷可供佐證，堪認被告之自白與事實相符。
    本件事證明確，被告犯行，堪以認定。
三、按刑法第321 條第1 項第3 款所謂之「兇器」，其種類並無
    限制，凡客觀上足對人之生命、身體、安全構成威脅，具有
    危險性之兇器均屬之，且祇須行竊或行搶時攜帶此種具有危
    險性之兇器為已足，並不以攜帶之初有行兇之意圖為必要。
    本件被告行竊時使用之六角扳手，質地堅硬，可以鬆開汽車
    車牌螺絲，客觀上對人之生命身體具有危險性，顯為兇器無
    訛。核被告所為，係犯刑法第321 條第1 項第3 款之攜帶兇
    器竊盜罪及同法第325 條第1 項之搶奪罪。被告所犯二罪，
    犯意各別，行為互異，應予分論併罰。被告如是事實欄所載
    有期徒刑執行完畢之前案紀錄，有臺灣高等法院被告前案紀
    錄表在卷可稽，其於有期徒刑執行完畢後5 年以內，故意再
    犯本件有期徒刑以上之罪，為累犯，應依刑法第47條第1項
    之規定，加重其刑。審酌被告年值青壯，卻不思憑己力賺取
    報酬，竟先行竊他人車牌以為掩飾，再黏貼於承租而來之汽
    車上，以此方式尋找不特定對象伺機行搶，犯罪手法足使一
    般社會大眾心生疑懼不安，自應予以相當程度之刑事責難；
    惟本件行搶所得尚非甚鉅，犯罪動機係因經濟欠佳，，及犯
    罪後坦白承認，態度尚可等一切情狀，就所犯二罪，各量處
    如主文所示之刑，並定其應執行之刑，以示懲儆。扣案供
    本件行竊所用之六角扳手1 支，被告業已供陳為其所有，爰
    依刑法第38條第1 項第2 款之規定，宣告沒收之。
據上論斷，應依刑事訴訟法第273 條之1 第1 項、第284 條之1
第299 條第1 項前段，刑法第321 條第1 項第3 款、第325條第1
項、第47條第1 項、第38條第1 項第2 款、第51條第5 款，判決
如主文。
本案經檢察官乙○○到庭執行職務。
中　　華　　民　　國　　96　　年　　7　　月　　31 　　日
                  鳳山刑事第二庭    法　官  李嘉益
以上正本證明與原本無異。
如不服本判決應於收受本判決後10日內向本院提出上訴書狀，並
應敘述具體理由，如未敘述上訴理由者，應於上訴期間屆滿後20
日內補提理由書狀於本院（均須按他造當事人之人數附繕本）「
切勿逕送上級法院」。
中　　華　　民　　國　　96　　年　　7 　　月　　31　　日
　　　　        　　　　　　　　　　書記官  郭南宏
附錄本案論罪科刑法條全文：
刑法第321條（加重竊盜罪）
犯竊盜罪而有左列情形之一者，處六月以上、五年以下有期徒刑
：
一　於夜間侵入住宅或有人居住之建築物、船艦或隱匿其內而
    犯之者。
二　毀越門扇、牆垣或其他安全設備而犯之者。
三　攜帶兇器而犯之者。
四　結夥三人以上而犯之者。
五　乘火災、水災或其他災害之際而犯之者。
六　在車站或埠頭而犯之者。
前項之未遂犯罰之。
刑法第325條
意圖為自己或第三人不法之所有，而搶奪他人之動產者，處六月
以上五年以下有期徒刑。
因而致人於死者，處無期徒刑或七年以上有期徒刑，致重傷者，
處三年以上十年以下有期徒刑。
第一項之未遂犯罰之。
